【裁判字號】    90,訴,1807
【裁判日期】    900831
【裁判案由】    毒品危害防制條例
【裁判全文】
臺灣高雄地方法院刑事判決                          九十年度訴字第一八七號
    公  訴  人  臺灣高雄地方法院檢察署檢察官
    被      告  甲○○
右列被告因毒品危害防制條例案件，經檢察官提起公訴（九十年度偵字第三０五六號
），本院判決如左：
    主  文
甲○○施用第一級毒品，處有期徒刑捌月。
扣案含有第一級毒品海洛因殘渣之針筒壹支沒收銷燬之。
    事  實
一、甲○○前於民國八十九年間因施用毒品案件，經台灣高雄地方法院檢察署檢察官
    （以下簡稱高雄地檢署檢察官）聲請本院以八十九年度毒聲字第九二一二號裁定
    送觀察、勒戒後，認無繼續施用毒品之傾向，業經該署檢察官於八十九年十二月
    三十日以八十九年度毒偵字第六五一０號不起訴處分確定在案。詎其仍不知戒毒
    悔改，復於九十年六月二十八日十八時許，在高雄縣鳳山市火車站附近公園廁所
    內，將第一級毒品海洛因粉末攙入針筒內與水混合後注射手臂血管方式，施用第
    一級毒品海洛因一次。嗣於當日二十二時三十分許，在高雄市○○區○○路與林
    森路口為警臨檢查獲，並扣得其所有當日用以施用海洛因之注射針筒一支（內含
    有海洛因殘渣）。經高雄地檢署檢察官再聲請本院以九十年度毒聲字第四０三一
    號裁定送觀察、勒戒後，認有繼續施用毒品之傾向。
二、案經高雄市政府警察局移送臺灣高雄地方法院檢察署檢察官偵查起訴。
    理  由
一、右揭事實，業經被告甲○○坦承在卷，並有其所有用以施用海洛因之注射針筒一
    支扣案可佐，又被告為警查獲後在警局所採集之尿液，經送驗結果，確實檢出嗎
    啡陽性反應，亦有高雄市政府衛生局九十年七月六日高衛試煙字第Ｌ─二二號煙
    毒尿液檢驗成績書一紙附卷供參，而海洛因施用入人體後水解還原成嗎啡，再循
    嗎啡之代謝方式排出體外，已據行政院衛生署藥物食品檢驗局（73）藥檢壹字第
    ０三０二二一號函敘明綦詳可查，被告自白應與事實相符，堪以採信。再查，被
    告前於八十九年間因施用毒品案件，經高雄地檢署檢察官聲請本院以八十九年度
    毒聲字第九二一二號裁定送觀察、勒戒後，認無繼續施用毒品之傾向，業經該署
    檢察官於八十九年十二月三十日以八十九年度毒偵字第六五一０號不起訴處分確
    定在案等事實，為被告所承認，並有上開不起訴處分書及本院被告院內索引卡紀
    錄表、台灣高等法院被告全國前案記錄表及臺灣高雄地方法院檢察署刑案資料查
    註記錄表各一份在卷可稽，其於五年內再犯前揭施用毒品案件，經本院再以九十
    年度毒聲字第四０三一號裁定送觀察、勒戒後，認有繼續施用毒品之傾向，復有
    臺灣高雄看守所附設勒戒處所九十年七月十日高所坤戒勒字第一八八０號函附「
    有無繼續施用毒品傾向證明書」一紙在卷可憑，其於前揭觀察、勒戒經不起訴處
    分後，五年內再犯施用第一級毒品犯行，事證明確，洵堪認定。
二、查海洛因係毒品危害防制條例第二條第二項所稱之第一級毒品，不得持有、施用
    用。次按犯毒品危害防制條例第十條之施用第一級、第二級毒品罪者，檢察官應
    先將被告送勒戒處所觀察、勒戒，經觀察、勒戒後，認無繼續施用毒品傾向者，
    應由檢察官為不起訴處分之裁定。依此為不起訴處分後，五年內再犯第十條施用
    第一級、第二級毒品之罪，經觀察、勒戒後，認有繼續施用毒品之傾向，則不適
    用前開不起訴處分之規定，而應依一般刑事訴訟程序予以起訴論罪科刑；此觀諸
    毒品危害防制條例第二十條第一項、第二項前段、第三項前段規定自明。本件被
    告既已因施用毒品案件，經送勒戒處所觀察、勒戒後，認無繼續施用毒品傾向，
    而為不起訴處分在案，其於五年內再度犯前揭施用毒品犯行，再經觀察、勒戒後
    ，認有繼續施用毒品之傾向，依前所述即應予論罪科刑，故核其所為，係犯毒品
    危害防制條例第十條第一項之施用第一級毒品罪。至其持有海洛因之行為，因其
    持有後，進而施用，其持有海洛因之底度行為應被施用之高度行為所吸收，故不
    另論持有毒品罪。審酌被告於八十三年間即有施用毒品之不良素行，有本院被告
    院內索引卡紀錄表、台灣高等法院被告全國前案記錄表及臺灣高雄地方法院檢察
    署刑案資料查註記錄表各一份在卷可稽，其於毒品危害條例施行後復因施用毒品
    ，經檢察官依初次勒戒、觀察結果，以無繼續施用傾向為不起訴處分確定後，仍
    未戒絕毒品，再犯相同之罪，顯見其無悔改之意，有入監矯治必要，惟念其施用
    毒品乃自戕一己之身體健康，尚未害及他人，且所犯情節非重，犯後於本院已坦
    承犯行，態度良好等一切情狀，量處如主文所示之刑。扣案之針筒一支，係被告
    所有供其施用毒品所用之器具，已據其陳明在卷，查獲後經警員檢驗結果，有海
    洛因毒品反應，亦有警卷所附之報告一紙可稽，該針筒內含有海洛因殘渣無誤，
    因其上所殘留之毒品已無從分析剝離，應整體視為毒品，爰依毒品危害防制條例
    第十八條第一項前段規定宣告沒收並銷燬之。
據上論斷，應依刑事訴訟法第二百九十九條第一項前段，毒品危害防制條例第十條第
一項、第二十條第三項、第十八條第一項前段，判決如主文。
中      華      民      國    九十      年      八      月    三十一    日
                                台灣高雄地方法院刑事庭
                                      法  官  陳淑卿
右正本證明與原本無異。
如不服本判決，應於判決送達後十日內，向本院提出上訴狀。
                                      書記官  陳朝宗
中      華      民      國    九十      年      八      月    三十一    日
附錄本案論罪科刑法條：
毒品危害防制條例第十條第一項：
施用第一級毒品者，處六月以上五年以下有期徒刑。


司法院資訊處製作；財團法人民間司法改革基金會備份。
